臺灣臺南地方法院民事裁定　　　　　　　 100年度聲字第98號
聲　請　人　南部科學工業園區管理局
法定代理人　陳俊偉
訴訟代理人　蔡東賢律師
　　　　　　張明智律師
相　對　人　鴻華聯合科技股份有限公司
法定代理人　許鴻章
上列當事人間聲請停止執行事件，本院裁定如下：
    主  文
聲請人供擔保新臺幣貳億貳仟壹佰陸拾伍萬參仟柒佰柒拾元或同
額之100年度甲類第1期中央政府建設公債後，中華民國仲裁協會
98年度仲雄聲義字第011號仲裁判斷，於本院100年度仲訴字第1
號請求撤銷仲裁判斷事件判決確定或和解、撤回前，應暫予停止
執行。
    理  由
一、按當事人提起撤銷仲裁判斷之訴者，法院得依當事人之聲請
    ，定相當並確實之擔保，裁定停止執行，仲裁法第42條第1
    項定有明文。商務仲裁條例第25條第1項規定得以裁定停止
    執行之法院，應為受理撤銷仲裁判斷之訴之法院；而其裁定
    停止執行者，乃仲裁判斷之執行力。此與強制執行法第18條
    第2項所定停止強制執行程序裁定，乃於強制執行程序開始
    後，以裁定停止已開始之強制執行程序者不同，並不以已聲
    請強制執行為必要（最高法院83年度台抗字第527號裁判參
    照）。仲裁法第42條第1項所規定之擔保係備供債權人因停
    止執行所受損害之賠償，其數額依標的物停止執行後，債權
    人未能即時受償或利用該標的物所受之損害額，而非以標的
    物之價值或債權額為依據。法院因必要情形或依聲請定相當
    並確實之擔保，為停止強制執行之裁定者，該擔保金額之多
    寡應如何認為相當，固屬法院職權裁量之範圍。惟此項擔保
    係備供強制執行債權人因停止執行所受損害之賠償，故法院
    定擔保金額時，自應斟酌該債權人因停止執行可能遭受之損
    害，以為衡量之標準。而債權人因停止執行可能遭受之損害
    ，在確定判決命為金錢給付之情形，係指債權人因停止執行
    延後受償，未能即時利用該款項，所可能遭受之損害而言。
    （最高法院91年度台抗字第316號、96年度台抗字第538號裁
    判參照）。
二、本件聲請意旨略以：中華民國仲裁協會於民國100年3月3日
    就聲請人與相對人間工程款爭議事件，作成98年度仲雄聲義
    字第11號仲裁判斷書，命聲請人應給付相對人新台幣（下同
    ）1,023,017,399元（含5%營業稅），暨其中591,726,564元
    （未含營業稅）自98年3月27日起，暨其中381,096,536元（
    未稅）自99年1月7日起，均至清償日止，按年利率百分之5
    計算之利息，並命聲請人應負擔百分之95之仲裁費用。聲請
    人已向鈞院提起撤銷仲裁判斷之訴（100年度仲訴字第1號）
    。為此，聲請人依仲裁法第42條規定，聲請願供擔保，請求
    准就中華民國仲裁協會98年度仲雄聲義字第11號仲裁判斷，
    於鈞院100年度仲訴字第1號請求撤銷仲裁判斷之訴事件判決
    確定前，應停止執行等語。
三、經查：
（一）按仲裁判斷，須聲請法院為執行裁定後，方得為強制執行
      。但合於下列規定之一，並經當事人雙方以書面約定仲裁
      判斷無須法院裁定即得為強制執行者，得逕為強制執行︰
      一、以給付金錢或其他代替物或有價證券之一定數量為標
      的者。二、以給付特定之動產為標的者，仲裁法第37條第
      2項定有明文。查中華民國仲裁協會於100年3月3日就聲請
      人與相對人間工程款爭議事件，以98年度仲雄聲義字第11
      號作成仲裁判斷，命聲請人應給付相對人1,023,017,399
      元（含5%營業稅），暨其中591,726,564元（未含營業稅
      ）自98年3月27日起，暨其中381,096,536元（未稅）自99
      年1月7日起，均至清償日止，按年利率百分之5計算之利
      息，並命聲請人應負擔百分之95之仲裁費用。聲請人為此
      已向本院提起請求撤銷仲裁判斷之訴（本院100年度仲訴
      字第1號），又上開仲裁判斷，依聲請人與相對人所簽訂
      之「台南科學工業園區減振工程細部設計與施工案」契約
      第21條（一）後段約定，毋需經法院裁定即得逕為強制執
      行之事實，已據聲請人提出中華民國仲裁協會98年度仲雄
      聲義字第11號仲裁判斷書及「台南科學工業園區減振工程
      細部設計與施工案」契約第21條（一）後段條款為證，且
      有本院100年度仲訴字第1號請求撤銷仲裁判斷之訴事件民
      事卷可稽，堪予採認。聲請人依仲裁法第42條第1項之規
      定，聲請於本院100年度仲訴字第1號請求撤銷仲裁判斷事
      件判決確定或和解、撤回前，應暫予停止執行，為有理由
      ，應予准許。
（二）本院審酌中華民國仲裁協會98年度仲雄聲義字第11號仲裁
      判斷係命聲請人應給付相對人1,023,017,399元（含5%營
      業稅），暨其中591,726,564元（未含營業稅）自98年3月
      27日起，暨其中381,096,536元（未稅）自99年1月7日起
      ，均至清償日止，按年利率百分之5計算之利息，債權人
      即相對人因停止執行，未能即時受償上開債權，其可能因
      無法運用該筆資金而發生相當於利息之損失，本院認該項
      損失之利率，以依法定利率即週年利率百分之5計算較為
      客觀，且不受利率波動之影響，應屬核算相對人因停止執
      行所受損害之最妥適標準。又上開請求撤銷仲裁判斷之訴
      之民事訴訟，其訴訟標的價額經本院核定為1,140,224,55
      7元，已逾民事訴訟法第466條所定金額，得上訴第三審，
      則該訴訟事件至三審確定，依據司法院頒各級法院辦案期
      限實施要點規定計算，其期間約為4年4個月。依前揭標準
      計算結果，聲請人應提供之擔保金額以221,653,770元〔
      計算方式：1,023,017,399 X5%X（4+4/12）=221,653,770
      ，元以下四捨五入〕為適當，爰酌定如上之供擔保金額，
      裁定如主文所示。
四、爰依仲裁法第42條第1項，裁定如主文。
中    華    民    國   100    年    5     月    3     日
                  民事第二庭    法  官  蘇正賢
上為正本係照原本作成
如對本裁定抗告，應於收受裁定正本送達後10日內向本院提出抗
告狀，並繳納抗告費新台幣1000元。
中    華    民    國   100    年    5     月    3     日
                                書記官  陳美萍